臺灣雲林地方法院刑事判決　　　　　　100年度交易字第165號
公　訴　人　臺灣雲林地方法院檢察署檢察官
被　　　告　張朝森
上列被告因過失致死案件，經檢察官提起公訴（100 年度偵字第
3398號），被告於準備程序中就被訴事實為有罪之陳述，本院裁
定進行簡式審判程序，判決如下：
    主  文
張朝森犯過失致人於死罪，處有期徒刑陸月，如易科罰金，以新
臺幣壹仟元折算壹日。
    事  實
一、張朝森於民國100 年4 月27日9 時10分許，駕駛車牌號碼15
    30-YF 號自用小客貨車，沿雲林縣莿桐鄉○○○○道路，由
    西向東方向行駛，行經設有閃光紅燈號之該產業道路與莿桐
    鄉○○路○○路口時，本應注意車前狀況，且車輛行經設有
    閃光紅燈號誌之交岔路口，應減速接近，先停止於交岔路口
    前，讓幹道車優先通行後，認為安全時，方得續行，而依當
    時狀況天候晴，日間有自然光線，柏油路面乾燥、無缺陷、
    無障礙物，且視距良好並無不能注意之情事，竟疏未注意及
    此，貿然通過上開交岔路口，適有林盞騎乘車牌號碼MMV-70
    3 號普通重型機車，沿莿桐鄉○○路由北往南方向行駛而來
    ，亦疏未注意行經閃光黃燈號誌之交岔路口，應減速接近、
    小心通過，而貿然通過上開交岔路口，致使張朝森駕駛之自
    用小客貨車左前車頭撞擊林盞騎乘之機車前車身，林盞因而
    人車倒地，受有頭部外傷、顱內出血等傷害，經緊急送往財
    團法人彰化基督教醫院雲林分院救治，仍於同日10時許，急
    救無效而死亡。張朝森於肇事後，於有偵查犯罪權限之人尚
    不知何人犯罪之前，在事故現場等待警方前來處理，並當場
    承認為肇事人，自首而接受裁判。
二、案經臺灣雲林地方法院檢察署檢察官自動檢舉偵查起訴。
    理  由
壹、程序方面：
一、按除被告所犯為死刑、無期徒刑、最輕本刑為3 年以上有期
    徒刑之罪或高等法院管轄第一審案件者外，於法院行準備程
    序進行中，被告先就被訴事實為有罪之陳述時，審判長得告
    知被告簡式審判程序之旨，並聽取當事人、代理人、辯護人
    及輔佐人之意見後，裁定進行簡式審判程序；簡式審判程序
    之證據調查，不受刑事訴訟法第159 條第1 項、第161 條之
    2 、第161 條之3 、第163 條之1 及第164 條至第170 條規
    定之限制，刑事訴訟法第273 條之1 第1 項、第273 條之2
    分別定有明文。
二、查本件被告張朝森所犯為死刑、無期徒刑、最輕本刑為3 年
    以上有期徒刑以外之罪，且非高等法院管轄第一審之案件，
    經本院行準備程序時，被告就被訴事實為有罪之陳述後，復
    經本院裁定行簡式審判程序，是其證據之調查，自不受刑事
    訴訟法第159 條第1 項、第161 條之2 、第161 條之3 、第
    163 條之1 及第164 條至第170 條規定之限制。
貳、實體方面：
一、認定犯罪事實所憑證據及理由：
（一）訊據被告對於前述事實坦白承認，並有道路交通事故現場
      圖、道路交通事故調查報告表(一)(二)、財團法人彰化基督教
      醫院雲林分院診斷證明書、雲林縣警察局道路交通事故肇
      事人自首情形紀錄表、刑案現場照片23張及車損外觀照片
      22張附卷可稽。又被害人林盞經送醫急救，仍於100 年4
      月27日10時許不治死亡，亦經臺灣雲林地方法院檢察署檢
      察官督同檢驗員相驗屬實，製有勘（相）驗筆錄、相驗屍
      體證明書、檢驗報告書各1 份在卷可憑，足見被害人確係
      因被告肇事而死亡。
（二）按汽車行駛時，駕駛人應注意車前狀況，隨時採取必要之
      安全措施及閃光紅燈表示「停車再開」，車輛應減速接近
      ，先停止於交岔路口前，讓幹道車優先通行後認為安全時
      ，方得續行；車輛行至交岔路口，行進或轉彎，應遵守燈
      光號誌指示，道路交通安全規則第94條第3 項、第102 條
      笫1 項第1 款、道路交通標誌標線號誌設置規則第211 條
      第1 項第2 款規定參照。被告依法考領有普通小型車駕駛
      執照（參相驗卷附之被告警詢筆錄），對該規定不能諉為
      不知。而本件肇事時天候為晴，日間有自然光線，柏油路
      面，路面乾燥、無缺陷、無障礙物，視距良好，並無不能
      注意之情事，亦觀之卷附道路交通事故調查報告表(一)可明
      ，則被告應無不能注意之情事，竟疏未注意及此，行駛於
      設有閃光紅燈號誌之交岔路口，未注意車前狀況，亦未減
      速接近、停止於交岔路口前，讓幹道車優先通行，即貿然
      通過，致撞擊被害人，足認被告就本件車禍之發生，顯有
      過失。況本案經送請臺灣省嘉雲區車輛行車事故鑑定委員
      會鑑定，鑑定意見認：「張朝森駕駛自小客貨車，行經閃
      光紅燈號誌交岔路口，支線道車未暫停讓幹道車先行，為
      肇事主因。」，亦同此認定，有臺灣省嘉雲區車輛行車事
      故鑑定委員會100 年8 月22日嘉雲鑑0000000 字第100580
      2984號函暨所附嘉雲區0000000 號鑑定意見書乙份在卷可
      參。雖本案被害人無照駕駛普通重型機車，行經閃光黃燈
      號誌交岔路口，未減速接近、小心通過，與有過失，然仍
      不能因被害人之過失，而解免被告之罪責。再如上開相驗
      所見，被害人確因本案車禍受有前述傷害，經送醫急救後
      仍不治死亡，則被告過失駕車肇事行為，與被害人之死亡
      結果間，具有相當因果關係，是被告犯行堪以認定，應依
      法論科。
二、論罪科刑之理由：
（一）核被告所為，係犯刑法第276 條第1 項之過失致人於死罪
      。
（二）被告於肇事後，在事故現場等待警方前來處理，並當場承
      認為肇事人，自首接受裁判等情，有雲林縣警察局道路交
      通事故肇事人自首情形紀錄表1 份附卷可憑，故被告係於
      有偵查犯罪權限之人尚不知何人犯罪之前，即自首而接受
      裁判，爰依刑法第62條前段規定減輕其刑。
（三）爰審酌：被告之素行（參卷附之臺灣高等法院被告前案紀
      錄表），其駕駛上開車輛行經設有閃光紅燈之交岔路口，
      未注意車前狀況、未減速接近，且未先停止於交岔路口前
      ，讓幹道車優先通行，貿然通過交岔路口，致撞擊被害人
      ，其過失情節；被害人在行經設有閃光黃燈之交岔路口，
      未減速接近、小心通過之與有過失情狀；被告駕車撞擊被
      害人，導致被害人死亡，對於被害人家屬造成無可回復之
      損害；被告犯罪後已知坦承犯行，態度尚稱良好，且與被
      害人家屬達成調解，為被害人家屬湯國樑於本院審理時供
      陳在卷，並有雲林縣莿桐鄉調解委員會調解書乙份在卷可
      憑及被告尚須扶養3 名子女等一切情狀，量處如主文所示
      之刑，並諭知易科罰金之折算標準。
三、適用之法律：
  (一)刑事訴訟法第273 條之1 第1 項、第299 條第1 項前段。
  (二)刑法第276 條第1 項、第62條前段、第41條第1項前段。
  (三)刑法施行法第1 條之1 第1 項、第2 項前段。
本案經檢察官林俊良到庭執行職務。
中    華    民    國   100    年    10    月    13    日
                  刑事第一庭  法  官  楊陵萍
以上正本證明與原本無異。
如不服本判決應於收受判決後10日內向本院提出上訴書狀，並應
敘述具體理由；其未敘述上訴理由者，應於上訴期間屆滿後20日
內向本院補提理由書（均須按他造當事人之人數附繕本）。「切
勿逕送上級法院」。
                              書記官  廖千慧
中    華    民    國   100    年    10    月    13    日
附錄本案論罪科刑法條全文：
中華民國刑法第276 條：
因過失致人於死者，處2 年以下有期徒刑、拘役或2 千元以下罰
金。
從事業務之人，因業務上之過失犯前項之罪者，處5 年以下有期
徒刑或拘役，得併科3 千元以下罰金。